臺灣新竹地方法院刑事判決　　　　　　　　　　　　　九十三年度訴字第五五五號
　　公　訴　人　臺灣新竹地方法院檢察署檢察官
　　被　　　告　甲○○　男　四.
右列被告因違反毒品危害防制條例案件，經檢察官提起公訴（九十三年度毒偵字第七
０九號、第七三九號、第八四七號、第一０八一號、第一一三八號），本院依簡式審
判程序判決如左：
    主  文
甲○○連續施用第一級毒品，累犯，處有期徒刑壹年，扣案第一級毒品海洛因包共
毛重零點柒公克（詳如附表扣案物欄所示）、海洛因混合溶劑貳拾毫克均沒收銷燬之
；注射針筒支及分裝袋壹個均沒收。又施用第二級毒品，累犯，處有期徒刑陸月。
應執行有期徒刑壹年肆月，扣案第一級毒品海洛因包共毛重零點柒公克（詳如附表
扣案物欄所示）、海洛因混合溶劑貳拾毫克均沒收銷燬之；注射針筒支及分裝袋壹
個均沒收。
    事  實
一甲○○前曾於民國九十一年及九十二年間均因竊盜案件，經本院分別於九十一年十
  一月二十九日以九十一年度易字第五九一號判處有期徒刑七月確定及於九十二年六
  月二十七日以九十二年度易字第二五五號判處有期徒刑六月確定，二罪接續執行，
  於九十三年五月三日甫縮刑期滿執行完畢。其另曾於八十七年間因施用第二級毒品
  安非他命案件經檢察官提起公訴，嗣因麻醉藥品管理條例修正為毒品危害防制條例
  ，經本院依職權裁定將其送觀察、勒戒後，認無繼續施用毒品傾向，而於同年十一
  月九日以八十七年度易字第五００號為免刑判決確定。又於八十七年至八十八年間
  ，因連續施用第二級毒品安非他命，經本院以八十八年度毒聲字第六四二號裁定送
  觀察、勒戒後，認有繼續施用毒品傾向，經本院以八十八年度毒聲字第一三三二號
  令其入戒治處所施以強制戒治一年，並由本院以八十九年度毒聲字第五五七號裁定
  停止戒治，所餘戒治期間付保護管束，惟因違反保護管束情節重大，經本院撤銷停
  止戒治，令入戒治所執行所餘戒治期間，嗣於九十年七月四日強制戒治期滿執行完
  畢。詎其仍不知戒絕毒癮，於強制戒治執行完畢釋放後五年內，復基於施用第一級
  毒品海洛因之概括犯意，陸續在新竹市○○路○段國泰醫院廁所、新竹市東門市場
  九十三年九月三十日上午十一時止，以約每二十小時施用一次之頻率，連續施用第
  一級毒品海洛因多次；另於九十二年五月二十一日上午十時前某時，在不詳處所，
  以將第二級毒品安非他命以火燒烤後吸食煙霧之方式，施用第二級毒品安非他命一
  次。嗣經警先後於附表所示時、地查獲，並分別扣得第一級毒品海洛因三包共毛重
  ０點七公克（詳如附表扣案物欄所示）、海洛因混合溶劑二十毫克、注射針筒三支
  及分裝袋一個。
二案經新竹市警察局第一分局、第二分局、第三分局分別報請臺灣新竹地方法院檢察
  署檢察官偵查起訴。
    理  由
一本件被告甲○○所犯毒品危害防制條例第十條第一項、第二項之罪，並非死刑、無
  期徒刑、最輕本刑為三年以上有期徒刑之罪，或高等法院管轄第一審之案件，被告
  於本院行準備程序進行中，就被訴事實為有罪之陳述，經本院合議庭認合於修正後
  刑事訴訟法第二百七十三條之一之規定，裁定進行簡式審判程序，合先敘明。
二認定犯罪事實所憑之證據及認定之理由：
(一)訊據被告對於上開犯罪事實業已於本院審理時坦承不諱。
(二)被告經查獲後所採驗之尿液檢體經送檢驗，確均檢出有毒品海洛因（附表編號一至
  五部分）及安非他命（附表一部分）陽性反應，有新竹市衛生局九十三年六月二日
  竹市衛檢字第六二五六號、同年七月十九日竹市衛檢字第八三五八號、同年八月三
  日竹市衛檢字第九一七五號、同年九月十六日竹市衛檢字第一一一四一號、同年九
  月二十四日竹市衛檢字第一一四二四號不法藥物尿液初步篩檢報告書影本、新竹市
  警察局尿液送驗受檢人姓名代號對照表、國防部憲兵司令部刑事鑑識中心九十三年
  九月八日（九三）宇鑑字第一一八０九號鑑驗通知書正本各一份在卷足憑。
(三)此外，並有第一級毒品海洛因三包共毛重０點七公克（詳如附表扣案物欄所示）、
  海洛因混合溶劑二十毫克、注射針筒三支及分裝袋一個扣案及搜索扣押筆錄、扣押
  物品收據各二份、扣押物品目錄表、扣押物品清單各四份、照片共十六張在卷可稽
  。又附表編號二、三扣案毒品含第一級毒品海洛因成份，亦有卷附法務部調查局九
  十三年八月三十日調科壹字第一００００二一四三號、九十三年九月二十七日調科
  壹字第000000000號鑑定通知書各一份為憑。
(四)被告有如事實欄所述之施用毒品前案紀錄，並於九十年七月四日執行強制戒治完畢
  釋放之事實，有本院八十八年度簡上字第一一四號、九十二年度易字二五五號判決
  、臺灣高等法院被告全國前案紀錄表及臺灣新竹地方法院檢察署刑案查註紀錄表、
  全國施用毒品案件紀錄表、刑案人犯在監所最新資料表各一份在卷可考。
  從而，本件事證明確，被告於強制戒治執行完畢釋放後五年內再犯毒品危害防制條
  例第十條第一、二項之罪，洵堪認定，應依法論科。
三論罪與科刑：
  按海洛因、安非他命為毒品危害防制條例第二條第二項第一款、第二款規定之第一
  級、第二級毒品。核被告所為係分別犯毒品危害防制條例第十條第一項之施用第一
  級毒品罪及同條例第十條第二項之施用第二級毒品罪。又其持有第一級毒品海洛因
  及第二級毒品安非他命後分別進而施用，其持有第一級毒品海洛因及第二級毒品第
  二級安非他命之低度行為，應分別為施用之高度行為所吸收，爰不另論其持有第一
  級毒品罪及第二級毒品罪。被告先後多次施用第一級毒品犯行，時間相近，所犯為
  構成要件相同之罪名，顯基於概括犯意為之，應依連續犯規定，論以一罪，並加重
  其刑。又其所犯上開二罪，罪名不同，犯意各別，應予分論併罰。又被告曾於九十
  一年及九十二年間均因犯竊盜罪，經本院分別判處有期徒刑七月及六月確定，並於
  九十三年五月三日接續執行完畢，有臺灣新竹地方法院檢察署刑案資料查註紀錄表
  及臺灣高等法院被告全國前案紀錄表各一份在卷可佐，其於五年以內再犯本件有期
  徒刑以上之上開二罪，均為累犯，各應依刑法第四十七條規定加重其刑，並就施用
  第一級毒品部分遞加重之。爰審酌被告素行不佳，又安非他命及海洛因等毒品，危
  害施用者之神經中樞，使施用者產生幻聽及幻想之症狀，對施用者之健康產生不良
  之影響，同時因幻聽及幻想結果亦可能使施用者對周遭之人施暴，對公共秩序產生
  危害，且被告經過勒戒、強制戒治後，猶不知自制，仍犯施用第一、第二級毒品，
  足見其缺乏拒用毒品之決心，兼以施用毒品所生危害以自戕健康為主，且於本院審
  理時坦承犯行等一切情狀，量處如主文所示之刑，並定其應執行之刑。扣案之海洛
  因三包毛重共０點七公克（詳如附表扣案物欄所示）及海洛因混合溶劑二十毫克（
  摻入礦泉水內所含海洛因成分無法分離），均為毒品危害防制條例第二條第二項第
  一款所規定之第一級毒品，為違禁物，不問屬於被告與否，爰均依毒品危害防制條
  例第十八條第一項前段之規定宣告沒收銷燬之。又扣案注射針筒三支及分裝袋一個
  ，為被告所有供其為前開施用第一級毒品犯行時所用之物，為被告所陳明，爰依刑
  法第三十八條第一項第二款之規定宣告沒收。
四適用之法律：
  據上論斷，應依刑事訴訟法第二百七十三條之一第一項、第二百九十九條第一項前
  段，毒品危害防制條例第十條第一項、第二項、第十八條第一項，刑法第十一條、
  第五十六條、第四十七條、第五十一條第五款、第三十八條第一項第二款，判決如
  主文。
本案經檢察官陳宏兆到庭執行職務。
中　　　華　　　民　　　國　　九十三　　年　　  十一　　月　　  三十　　日
                                  臺灣新竹地方法院刑事第二庭
                                      法  官  鄭子俊
右正本證明與原本無異。
如不服本判決，應於判決送達後十日內向本院提出上訴狀（應附繕本），上訴於臺灣
高等法院。
                                      書記官  沈藝珠
中　　　華　　　民　　　國　　九十三　　年　　  十一　　月　　  三十　　日
附錄本案論罪科刑法條全文：
毒品危害防制條例第十條
施用第一級毒品者，處六月以上五年以下有期徒刑。
施用第二級毒品者，處三年以下有期徒刑。
附表
┌──┬────┬────┬──────┬───────┬───────────┐
│編號│查獲時間│查獲地點│偵查案號　　│扣案物　　　　│尿液、毒品檢驗報告    │
├──┼────┼────┼──────┼───────┼───────────┤
│一  │九十三年│新竹市東│九十三年度毒│1.第一級毒品海│1.新竹市衛生局九十三年│
│    │五月二十│區○○路│偵字第七０九│洛因毛重０點二│  六月二日檢體編號Ｂ—│
│    │一日上午│二段六０│號          │公克          │  九一號不法藥物尿液初│
│    │十時    │九號（馬│            │2.注射針筒一支│  步篩檢報告書呈嗎啡陽│
│    │        │偕醫院急│            │              │  性反應、新竹市警查局│
│    │        │診室）內│            │              │  第二分局尿液送驗受檢│
│    │        │        │            │              │  人真實姓名代號對照表│
│    │        │        │            │              │  影本各一份（見偵查卷│
│    │        │        │            │              │  第十一至十二頁）    │
│    │        │        │            │              │2.國防部憲兵司令部刑事│
│    │        │        │            │              │  鑑識中心九十三年九月│
│    │        │        │            │              │  八日（九三）宇鑑字第│
│    │        │        │            │              │  一一八０九號鑑驗通知│
│    │        │        │            │              │  書檢體編號Ｂ—０九一│
│    │        │        │            │              │  號尿液中呈嗎啡、甲基│
│    │        │        │            │              │  安非他命陽性反應（見│
│    │        │        │            │              │  偵查卷第五四頁）    │
├──┼────┼────┼──────┼───────┼───────────┤
│二  │九十三年│新竹市東│九十三年度毒│1.第一級毒品海│1.新竹市衛生局九十三年│
│    │七月九日│區○○路│偵字第七三九│洛因毛重０點二│  七月十九日檢體編號Ｃ│
│    │十八時三│二段國泰│號          │公克（淨重０點│  —０六四號不法藥物尿│
│    │十分    │醫院旁  │            │０一公克、空包│  液初步篩檢報告書呈嗎│
│    │        │        │            │裝重０點一八公│  啡陽性反應、新竹市警│
│    │        │        │            │克）          │  查局第三分局尿液送驗│
│    │        │        │            │2.注射針筒一支│  受檢人真實姓名代號對│
│    │        │        │            │              │  照表影本各一份（見偵│
│    │        │        │            │              │  查卷第五二至五三頁）│
│    │        │        │            │              │2.法務部調查局九十三年│
│    │        │        │            │              │  八月三十日調科壹字第│
│    │        │        │            │              │  000000000號│
│    │        │        │            │              │  鑑定通知書一份（見偵│
│    │        │        │            │              │  查卷第五七頁）      │
├──┼────┼────┼──────┼───────┼───────────┤
│三  │九十三年│新竹市民│九十三年度毒│第一級毒品海洛│1.新竹市衛生局九十三年│
│    │七月三十│富街與北│偵字第八四七│因毛重０點三公│  八月三日檢體編號Ｃ—│
│    │日凌晨一│門街口  │號          │克（淨重０點一│  一九三號不法藥物尿液│
│    │時三十分│        │            │七公克、空包裝│  初步篩檢報告書呈嗎啡│
│    │        │        │            │重０點一七公克│  陽性反應、新竹市警查│
│    │        │        │            │）            │  局第一分局尿液送驗受│
│    │        │        │            │              │  檢人真實姓名代號對照│
│    │        │        │            │              │  表影本各一份（見偵查│
│    │        │        │            │              │  卷第四八至四九頁）  │
│    │        │        │            │              │2.法務部調查局九十三年│
│    │        │        │            │              │  九月二十七日調科壹字│
│    │        │        │            │              │  第000000000│
│    │        │        │            │              │  號鑑定通知書一份（見│
│    │        │        │            │              │  偵查卷第五二頁）    │
├──┼────┼────┼──────┼───────┼───────────┤
│四  │九十三年│新竹市林│九十三年度毒│無            │新竹市衛生局九十三年九│
│    │九月十日│森路一八│偵字第一一三│              │月十六日檢體編號Ｃ—八│
│    │十二時  │八號旁巷│八號        │              │七號不法藥物尿液初步篩│
│    │        │內      │            │              │檢報告書呈嗎啡陽性反應│
│    │        │        │            │              │、新竹市警查局第三分局│
│    │        │        │            │              │尿液送驗受檢人真實姓名│
│    │        │        │            │              │代號對照表影本各一份（│
│    │        │        │            │              │見偵查卷第十三至十四頁│
│    │        │        │            │              │）                    │
├──┼────┼────┼──────┼───────┼───────────┤
│五  │九十三年│新竹市東│九十三年度毒│1.第一級毒品海│新竹市衛生局九十三年九│
│    │九月二十│門市場男│偵字第一０八│洛因混合溶劑（│月二十四日檢體編號Ｃ—│
│    │日二十二│廁所內  │一號        │二十毫克）    │九八號不法藥物尿液初步│
│    │時      │        │            │2.注射針筒一枝│篩檢報告書呈嗎啡陽性反│
│    │        │        │            │3.分裝袋一個  │應、新竹市警查局第三分│
│    │        │        │            │              │局尿液送驗受檢人真實姓│
│    │        │        │            │              │名代號對照表影本各一份│
│    │        │        │            │              │（見偵查卷第五五至五六│
│    │        │        │            │              │頁）                  │
└──┴────┴────┴──────┴───────┴───────────┘
